【裁判字號】    97,易,393
【裁判日期】    970529
【裁判案由】    竊盜等
【裁判全文】
臺灣屏東地方法院刑事判決               97年度易字第393號
公  訴  人  臺灣屏東地方法院檢察署檢察官
被      告  乙○○
                    現於臺灣屏東監獄竹田分監
            甲○○
                    現於臺灣屏東監獄竹田分監
上列被告因竊盜等案件，經檢察官提起公訴（97年度毒偵字第
553 號、97年度偵字第1663號），被告就被訴事實為有罪之陳述
，經本院告以簡式審判程序意旨，並聽取公訴人及被告之意見後
，當庭裁定改依簡式審判程序審理，本院判決如下：
    主  文
乙○○共同竊盜，累犯，處有期徒刑肆月。又施用第二級毒品，
累犯，處有期徒刑陸月，應執行有期徒刑捌月。
甲○○共同竊盜，處有期徒刑月，如易科罰金以新台幣壹仟元
折算壹日。
    事  實
一、乙○○前曾犯竊盜、毒品罪，分別經本院判處有期徒刑6 月
    、6 月確定並易科罰金執行完畢，其因違反毒品危害防制條
    例案件，亦經本院裁定送觀察、勒戒，認無繼續施用毒品之
    傾向，由臺灣屏東地方法院檢察署於90年12月10日以90年度
    毒偵緝字第263 號為不起訴處分，嗣復因贓物案件，經本院
    以93年度易字第429 號判決處有期徒刑4 月確定及違反毒品
    危害防制條例案件，經本院以94年度簡字第1024號判決處有
    期徒刑5 月確定，二案接續執行，於95年5 月8 日縮刑期滿
    執行完畢。
二、乙○○、甲○○共同基於意圖為自己不法所有之犯意聯絡，
    於97年2 月15日下午2 時30分許，由甲○○駕駛其母親所有
    車號CN5- 399號機車至黃興文位於屏東縣內埔鄉○○村○○
    路248 號住處，其二人徒手共同將黃興文所有之置於前揭住
    處內圍牆旁的鋁門二面搬運至機車上，並載運至屏東縣內埔
    鄉○○村○○路128 號謹順資源回收場，變賣予不知情負責
    人楊少雲，得款新台幣（下同）700 元，由乙○○分得300
    元，甲○○分得400 元。嗣經警前往謹順資源回收場查察時
    發現可疑而查獲上情。
三、乙○○另基於施用第二級毒品甲基安非他命之犯意，於97年
    2 月14日晚間8 時許，在其位於屏東縣內埔鄉○○村○○路
    248 號住處房間內，以將甲基安非他命置於玻璃管內以火燒
    烤吸食煙霧之方式，施用甲基安非他命一次。嗣其因涉及前
    揭竊盜案為警查獲帶回，經採集其尿液送驗，呈甲基安非他
    命陽性反應而查獲上情。
四、案經黃興文訴由屏東縣警察局內埔分局報請臺灣屏東地方法
    院檢察署檢察官偵查起訴。
    理  由
一、本件被告所犯之施用第二級毒品及竊盜案件，屬非死刑、無
    期徒刑、最輕本刑為3 年以上有期徒刑之罪，亦非屬高等法
    院管轄第一審之案件，且被告先就被訴事實為有罪之陳述，
    經審判長得告知被告簡式審判程序之旨，並聽取當事人之意
    見後，依刑事訴訟法第273 條之1 規定裁定進行簡式審判程
    序，不受刑事訴訟法第159 條第1 項、第161 條之2 、之3
    、第163 條之1 、第164 條至第170 條等調查證據規定之限
    制，合先敘明。
二、訊據被告乙○○、甲○○2 人對於上情均坦承不諱，竊盜部
    分核與證人即告訴人黃興文警詢指述及證人楊少雲於警詢證
    詞相符，並有扣押筆錄、扣押物品目錄表、贓物認領保管單
    各1 份、現場照片4 張可資為證；乙○○施用毒品部分則有
    屏東縣警察局內埔分局毒品案件涉嫌人尿液採證編號姓名對
    照表、毒品初步檢驗報告單及照片紀錄、經檢驗其尿液呈安
    非他命、甲基安非他命陽性反應之正修科技大學超微量研究
    科技中心檢驗報告1 紙（報告編號：R00-0000-000，原始編
    號內警第00000000）可參，足徵被告2 人之自白可採，本案
    事證明確，其犯行均應堪認定，應依法論科。
三、核被告乙○○、甲○○2 人所為係共犯刑法第320 條第1 項
    之竊盜罪，2 人有共同之犯意及行為之分擔，應為共犯。被
    告乙○○另有施用毒品行為，其於觀察勒戒完畢5 年內已再
    犯施用毒品案，經判刑5 月確定（本院94年度簡字第1024號
    判決），嗣再犯本件施用毒品案，依法應予起訴判決，核其
    所為係犯毒品危害防制條例第10條第2 項之施用第二級毒品
    罪，其非法持有甲基安非他命進而施用，其持有行為應被施
    用及所吸收，故不另論其非法持有毒品罪。被告乙○○所犯
    上開2 罪，犯意、罪名各別，時間互異，應分論併罰。又其
    最近一次所犯之贓物罪判處有期徒刑4 月確定，及毒品罪判
    處有期徒刑5 月確定，二案接續執行，於95年5 月8 日縮刑
    期滿執行完畢，其於5 年內故意再犯本件有期徒刑以上之2
    罪，均為累犯，應依刑法第47條第1 項規定加重其刑。審酌
    被告2 人犯罪後坦承犯行，但正值壯年卻不以正途工作，竊
    取他人財物，犯行可議，惟被害金額非鉅，及被告乙○○前
    已有竊盜及施用毒品之前科，仍不知悔改又再犯同罪等情，
    爰分別量處如主文所示之刑，被告甲○○部分並諭知其易科
    罰金之折算標準，被告乙○○部分則並定其應執行刑。
據上論斷，應依刑事訴訟法第273 條之1 第1 項、第299 條第1
項前段，毒品危害防制條例第10條第2 項、刑法第11條前段、第
320 條第1 項、第28條、第41條第1 項前段、第47條第1 項、第
51 條 第5 款，判決如主文。
本案經檢察官葉耿旭到庭執行職務。
中    華    民    國    97    年    5     月    29    日
                  刑事第六庭          法  官  惠光霞
以上正本證明與原本無異。
如不服本判決應於收受本判決送達後十日內向本院提出上訴書狀
，其未敘述上訴理由者，並得於提起上訴後十日內向本院補提理
由書狀（均須按他造當事人之人數附繕本）「切勿逕送上級法院
」
中    華    民    國    97    年    5     月    29    日
                                      書記官  陳清陽
附錄本判決論罪之法條：
刑法第320條第1項
毒品危害防制條例第10條第2 項


司法院資訊處製作；財團法人民間司法改革基金會備份。
